【裁判字號】    90,訴緝,20
【裁判日期】    900829
【裁判案由】    毒品危害防制條例
【裁判全文】
臺灣嘉義地方法院刑事判決                            九十年度訴緝字第二號
    公  訴  人  臺灣嘉義地方法院檢察署檢察官
    被      告  甲○○
右列被告因違反毒品危害防制條例案件，經檢察官提起公訴（九十年度毒偵字第二六
二號），本院判決如左：
    主  文
甲○○連續施用第一級毒品，累犯，處有期徒刑壹年，又施用第二級毒品，累犯，處
有期徒刑陸月，應執行有期徒刑壹年肆月。
    事  實
一、甲○○曾因毒品危害防制條例案件，經本院於八十八年六月二十一日，以八十八
    年度易字第三六一號判決判處有期徒刑六月，如易科罰金，以三百元折算一日，
    嗣經確定，於八十九年十二月十六日執行完畢。
二、甲○○前因施用第二級毒品案件，經本院裁定觀察、勒戒後，認無繼續施用毒品
    之傾向，由臺灣嘉義地方法院檢察署檢察官於民國八十七年十一月十九日，以八
    十七年度偵字第四九四四號不起訴處分確定，復因施用第二級毒品案件，經本院
    裁定觀察、勒戒後，認有繼續施用毒品之傾向，經臺灣嘉義地方法院檢察署檢察
    官以八十八年度偵字第九二三號提起公訴並聲請送強制戒治，公訴部分本院於八
    十八年六月二十一日，以八十八年度易字第三六一號判決判處有期徒刑六月，如
    易科罰金，以三百元折算一日，並經確定。強制戒治部分則經本院以八十八年度
    毒聲字第二四八號裁定將甲○○令入戒治處所施以強制戒治一年，嗣強制戒治期
    滿，經臺灣嘉義地方法院檢察署檢察官於八十九年六月二十日以八十九年度戒毒
    偵字第九九號簽結。距甲○○不思悔改，復基於概括之犯意，自九十年一月中旬
    起，至九十年二月一日，在嘉義市玉山一村一０五號內，連續施用第一級毒品海
    洛因，平均每三、四日施用一次。甲○○復於九十年二月一日下午十四時十七分
    ，經警採對其予以採尿前之四日內某時（但應扣除自當日上午十一時三十分經警
    查獲後，迄至前開經警對其予以採尿之該段期間），在不詳地點非法吸用第二級
    毒品安非他命一次，嗣經警於九十年二月一日上午十一時三十分，在嘉義市玉山
    一村一０五號執行搜索時，循線查得前情。
三、案經嘉義縣警察局移送臺灣嘉義地方法院檢察署檢察官偵查起訴。
    理  由
一、右揭被告甲○○連續施用第一級毒品海洛因之犯罪事實，業據被告坦承不諱，而
    經警對其採集尿液送驗後，確呈嗎啡陽性反應，此有嘉義縣衛生局煙毒尿液檢驗
    單一份在卷可稽，是被告前揭自白，核與事實相符，自堪採信。另訊據被告則矢
    口否認有何施用第二級安非他命犯行，辯稱：伊確未曾施用安非他命云云。惟查
    ：經警於九十年二月一日下午十四時十七分，對其採集尿液送驗後，確呈甲基安
    非他命陽性反應，此有前開嘉義縣衛生局煙毒尿液檢驗單在卷足憑，顯見被告經
    經警採對其予以採尿前之四日內某時（但應扣除自當日上午十一時三十分經警查
    獲後，迄至前開經警對其予以採尿之該段期間，因為該段期間，既經警調查，被
    告應無施用安非他命之可能），確曾施用一次安非他命無訛，被告前揭所辯，顯
    與事實不符。而被告曾因施用第二級毒品案件，經本院裁定觀察、勒戒後，認無
    繼續施用毒品之傾向，由臺灣嘉義地方法院檢察署檢察官於民國八十七年十一月
    十九日，以八十七年度偵字第四九四四號不起訴處分確定等情，此有該不起訴處
    分書在卷可按，又被告復因施用第二級毒品案件，經本院裁定觀察、勒戒後，認
    有繼續施用毒品之傾向，經臺灣嘉義地方法院檢察署檢察官以八十八年度偵字第
    九二三號提起公訴並聲請送強制戒治，公訴部分本院於八十八年六月二十一日，
    以八十八年度易字第三六一號判決判處有期徒刑六月，如易科罰金，以三百元折
    算一日，並經確定。強制戒治部分則經本院以八十八年度毒聲字第二四八號裁定
    將甲○○令入戒治處所施以強制戒治一年，嗣強制戒治期滿，經臺灣嘉義地方法
    院檢察署檢察官於八十九年六月二十日以八十九年度戒毒偵字第九九號簽結等情
    ，此據本院調閱臺灣嘉義地方法院檢察署八十八年度聲停戒一字第一０二號全卷
    宗查明屬實，並有臺灣嘉義地方法院檢察署被告刑案資料查註紀錄表、臺灣高等
    法院被告全國前案紀錄表附卷可稽，事證明確，被告前揭犯行，洵堪認定。
二、查海洛因、安非他命分別為毒品危害防制條例所謂之第一、二級毒品，觀諸該條
    例第二條第二項第一、二款規定甚明。核被告施用海洛因、安非他命所為，分別
    係犯毒品危害防制條例第十條第一、二項施用第一、二級毒品罪。又公訴人起訴
    事實雖僅敘及「被告於九十年二月一日十一時三十分回溯九十六小時內，在不詳
    地點非法施用第一級毒品」之部分犯行，而未敘及前揭犯罪事實欄所示之被告施
    用第一級毒品之其他部分犯行，然該其他部分事實與公訴人起訴之犯罪事實既具
    連續犯之裁判上一罪關係，應為起訴效力所及，自在本院所得審理之範圍。其施
    用海洛因、安非他命前後持有第一、二級毒品海洛因、安非他命之低度行為，應
    為施用第一、二級毒品之高度行為所吸收，不另論罪。被告先後多次施用第一級
    毒品犯行，手段相同，時間緊接，所犯構成要件相同，顯係基於概括犯意反覆為
    之，為連續犯，爰依刑法第五十六條之規定論以一罪，並加重其刑。被告所犯上
    開二罪，犯意個別，行為互殊，應分論併罰。查：被告曾因毒品危害防制條例案
    件，經本院於八十八年六月二十一日，以八十八年度易字第三六一號判決判處有
    期徒刑六月，如易科罰金，以三百元折算一日，嗣經確定，於八十九年十二月十
    六日執行完畢等情，此有前揭臺灣嘉義地方法院檢察署被告刑案資料查註紀錄表
    附卷可稽，其於五年之內，再犯本件有期徒刑以上之罪，為累犯，應依刑法第四
    十七條之規定加重其刑，並就前揭連續施用第一級毒品部分遞行加重之。爰審酌
    被告前已有施用毒品前科，並經觀察、勒戒後，竟又再度施用，顯見其意志不堅
    、未能掌握自新機會，及其犯罪係對身體健康之自戕行為所生危害、對社會治安
    雖非甚鉅、但對社會安寧秩序維持有礙、施用毒品之期間、次數暨其犯後坦承部
    分犯行等一切情狀，分別量處如主文所示之刑，並定應執行之刑。
據上論斷，應依刑事訴訟法第二百九十九條第一項前段，毒品危害防制條例第十條第
第一項、第二項，刑法第十一條前段、第五十六條、第四十七條、第五十一條第五款
，判決如主文。
本案經檢察官劉仲慧到庭執行職務
中      華      民      國    九十      年      八      月    二十九    日
                              臺灣嘉義地方法院刑事第三庭
                                  法  官  王  漢  章
右正本證明與原本無異。
如不服本判決，應於判決送達後十日內向本院提出上訴狀( 應附繕本 )。
中      華      民      國    九十      年      八      月    二十九    日
                                  書記官  李  文  政
附    錄：
毒品危害防制條例第十條第一項、第二項
施用第一級毒品者，處六月以上五年以下有期徒刑。
施用第二級毒品者，處三年以下有期徒刑。


司法院資訊處製作；財團法人民間司法改革基金會備份。
